【裁判字號】    98,訴,432
【裁判日期】    990430
【裁判案由】    妨害性自主
【裁判全文】
臺灣士林地方法院刑事判決               98年度訴字第432號
公  訴  人  臺灣士林地方法院檢察署檢察官
被      告  甲○○
選任辯護人  黃鼎鈞律師
上列被告因妨害性自主案件，經檢察官提起公訴（98年度偵字第
14296 號），本院判決如下：
    主  文
甲○○犯強制性交罪，處有期徒刑壹年拾月，緩刑年，緩刑期
間付保護管束，並應於民國九十九年九月十八日以前，支付被害
人Ａ女（姓名年籍詳卷）新臺幣拾伍萬元，復應於緩刑期間，
向檢察官指定之公益團體、地方自治團體或社區提供肆拾小時之
義務勞務。
    事  實                                
一、甲○○係址設臺北市大同區○○○路○ 段24號「手機名膜臺
    北旗艦店」之副店長，與店內成年職員Ａ女（民國73年6 月
    間生，為保護被害人，真實姓名、年籍詳卷，卷內代號0000
    0000號，下稱Ａ女）相熟識，自認已取得Ａ女好感，且平日
    相互按摩、牽手，應可進展為男女朋友，並進一步發生性關
    係，於98年10月12日中午11時31分許起迄12時30分止之間的
    某時，見店內另名員工輪休，僅有其與Ａ女二人獨處店內工
    作，一時性起，將坐在櫃臺旁椅子上，正在用餐之Ａ女橫抱
    起，行至店後方茶水間內之休息空間，將Ａ女置於鋪有厚紙
    板之地上，並出手撫摸Ａ女胸部、手部與腿部，經Ａ女掙扎
    ，表明反抗之意，甲○○明知Ａ女無意願與其發生性關係，
    卻因性衝動，萌生強制性交之犯意，罔顧Ａ女之意願，以自
    身壓在Ａ女身上，將Ａ女上衣連同胸罩上拉至頸部，舔吻與
    撫摸Ａ女胸部，復將Ａ女所著牛仔褲連同內褲褪至膝蓋以下
    ，抬起Ａ女雙腳，以沾有自己唾液之手指插入Ａ女陰道內，
    並自行脫掉褲子，以自己之性器在Ａ女外陰部摩擦，以此違
    反Ａ女意願之方式，對Ａ女強制性交得逞。嗣甲○○因性器
    無法勃起插入Ａ女陰道作罷後，起身返回店面前方，不久更
    外出洽公，Ａ女則乘機撥打電話予友人求助，並於同日下午
    2 時42分許報警處理，因而查悉上情。
二、案經Ａ女訴由臺北市政府警察局大同分局報告臺灣士林地方
    法院檢察署檢察官偵查起訴。
    理  由                                
一、按被告以外之人於審判外之言詞或書面陳述，除法律有規定
    者外，不得作為證據；又被告以外之人於審判外之陳述，雖
    不符合同法第159 條之1 至第159 條之4 之規定，但經當事
    人於審判程序同意作為證據，法院審酌該言詞陳述或書面陳
    述作成時之情況，認為適當者，亦得為證據。當事人、代理
    人或辯護人於法院調查證據時，知有第159 條第1 項不得為
    證據之情形，而未於言詞辯論終結前聲明異議者，視為有前
    項之同意，刑事訴訟法第159 條第1 項及第159 條之5 分別
    定有明文。查本判決下列所引用之各該被告以外之人於審判
    外之陳述，雖屬傳聞證據，惟均經當事人於本院準備程序及
    審判期日中表示無意見而不予爭執，且迄至言詞辯論終結前
    亦未再聲明異議，本院審酌此等證據資料製作時之情況，尚
    無違法不當及證明力明顯過低之瑕疵，亦認為以之作為證據
    應屬適當，故揆諸前開規定，爰逕依刑事訴訟法第159 條之
    5 規定，認前揭證據資料均例外有證據能力，合先敘明。
二、前揭事實，業據被告甲○○於本院審理時自白並認罪不諱，
    核與被害人Ａ女於警詢、偵查中指訴之情節相符，且：
（一）被害人於案發當日報警後，至臺北市立聯合醫院中興院區
      採取微物跡證，送內政部警政署刑事警察局鑑定結果：
      1.彼穿著之胸罩右側以唾液澱粉每檢測法檢測結果，呈陽
        性反應，經萃取DNA 檢測，檢出一男性DNA-STR 主要型
        別，與被告DNA 型別相符；
      2.彼所著內褲上護墊、採自陰道與陰道深處之棉棒，皆以
        酸性磷酸酵素法及前列腺抗原檢測法檢驗結果，均呈陰
        性反應，以顯微鏡檢也都未發現精子細胞，均經萃取DN
        A進行男性Y染色體DNA-STR型別檢測結果，檢出同一Y染
        色體DNA-STR型別，與被告DNA相符，不排除來自被告或
        與其同具父系血緣關係之人。此有內政部警政署刑事警
        察局98年11月6 日刑醫字第0980152836號鑑驗書在卷可
        稽（見偵字第14296號卷第200-201頁）。
      3.經核此等DNA 微物跡證鑑驗結果，與被告供述及被害人
        指述情節亦相吻合。
（二）卷附「手機名膜臺北旗艦店」於98年10月12日在店面櫃臺
      前方監視錄影攝得知翻拍畫面，也顯示被告與被害人2 人
      在店內獨處，於98年10月12日中午11時31分許起迄12時30
      分許之間，兩人均在店面後方，監視錄影難以攝得之處，
      之後其2 人才陸續出現在店面前方之情（見彌封之偵字第
      14296 號附件二卷第9-31頁），核與被告及被害人陳述被
      告係於當時在店後方休息室對被害人強制性交情節也相符
      。
（三）此外，並有現場照片、被害人當日照片及現場平面圖等存
      卷供參（見同前偵查卷第63、169- 181頁及該卷證物袋所
      置照片）。綜上，足認被告自白與事實相符，堪信屬實。
      被告強制性交事實，事證明確，犯行堪以認定，應依法論
      科。
三、按非基於正當目的，以性器以外之其他身體部位進入他人之
    性器之行為，即屬刑法上所稱之性交（刑法第10條第5 項第
    2 款）。查被告以手指進入Ａ女之陰道內，自屬性交行為，
    故核被告所為，係犯刑法第221條第1項之強制性交罪。至被
    告除以上述性交行為，對Ａ女強制性交得逞外，復以手撫摸
    Ａ女身體，舔吻Ａ女胸部或以性器在Ａ女外陰部摩擦（尚未
    插入或使之接合），乃基於同一強制性交犯意下，著手所為
    之階段行為，不另論罪，附此敘明。另查，被告自陳其原先
    以為與Ａ女互有好感，98年10月12日當日誤認Ａ女可能有意
    願與其發生性關係，才將Ａ女抱至店後方，要與Ａ女發生性
    關係，卻在Ａ女表明反抗後，因一時衝動，不顧Ａ女意願，
    對其強制性交等情明確，而被告與被害人原為手機包膜店之
    同事，且平日即相互按摩、牽手等情，除經被告供明在卷外
    ，並有2 人之履歷資料，及檢察事務官勘驗「手機名膜臺北
    旗艦店」在案發前之98年10月7、8、9 日監視錄影時所翻拍
    之照片存卷可佐（見偵字第14296 號卷第000-0 000 頁、同
    字號附件二卷第58-60 、62-68 、70-74 頁），且證人即被
    告與被害人同事何正傑於偵查中也結證稱：其2 人平日互動
    打打鬧鬧，互相按摩肩膀，被害人還幫被告磨指甲等語明確
    （見偵字第14296 號卷第82頁），顯見被告確與Ａ女平日相
    熟至有肢體親近接觸之程度，被告當係誤認已博得Ａ女好感
    ，可邀得彼同意進一步發生性關係，始將Ａ女抱至店後方著
    手為性交行為，但卻遇Ａ女拒絕，而一時性慾難抑，才罔顧
    Ａ女意願，對之強制性交得逞，被告以手指伸入被害人陰道
    內隨即抽出，其犯罪情節難謂重大，卻因一時失慮，致罹法
    定刑為3 年以上有期徒刑之重典，情輕法重，如遽論科以此
    重典，仍不免過苛，有失立法之本旨，觀其之犯罪情況，依
    一般之客觀情形，尚堪憫恕，縱量處最低刑，仍嫌過重，爰
    依刑法第59條之規定，酌量減輕其刑。爰審酌被告與被害人
    Ａ女間原為相熟之同事，因一時誤判能邀得Ａ女同意發生性
    關係，遇Ａ女拒絕卻不知尊重彼性自主尊嚴，性慾衝動下，
    仍違反Ａ女意願對之性交，傷害Ａ女性自主權利與身心，惟
    考量被告並無任何犯罪經法院判罪處刑之前科，有臺灣高等
    法院被告前案紀錄表在卷可稽，素行尚佳，且犯罪後已能坦
    承犯行，並深表悔悟之意，復積極與被害人Ａ女達成民事上
    和解，有附帶民事訴訟和解筆錄在卷為憑，犯罪後態度尚稱
    良好等一切情狀，量處如主文所示之刑。又被告前未曾因故
    意犯罪受有期徒刑以上之宣告，其因一時失慮，致罹刑典，
    且嗣後與被害人達成民事上和解，願賠償被害人70萬元以慰
    其身心所受之傷害，並於99年3 月18日以前，已依和解約定
    給付被害人部分賠償金35萬元，有卷存附帶民事訴訟和解筆
    錄及匯款單據影本存卷可考，被害人亦已當庭表明願原諒被
    告（見本院卷第27頁），足見被告經此科刑教訓，當知所警
    惕而無再犯之虞，本院認其宣告刑以暫不執行為適當，爰予
    以宣告緩刑3 年，並於緩刑期間付保護管束，另依刑法第74
    條第2 項第3 款規定，命被告應於99年9 月18日以前支付被
    害人Ａ女所餘賠償金35萬元；且為使被告能從本案中深切記
    取教訓，併依同條項第5 款規定，命被告於緩刑期間內向檢
    察官指定之公益團體、地方自治團體或社區，提供40小時之
    義務勞務，並於緩刑期間付保護管束；至被告究應向何公益
    團體、地方自治團體或社區提供義務勞務，屬執行之問題，
    應由執行檢察官斟酌全案情節及各公益團體、地方自治團體
    或社區之需求，妥為指定，併予指明。又上開命應支付被害
    人損害賠償及命義務勞務部分，乃緩刑宣告附帶之負擔，依
    刑法第75條之1 第1 項第4 款規定，違反上開之負擔情節重
    大，足認原宣告之緩刑難收其預期效果，而有執行刑罰之必
    要者，得撤銷緩刑之宣告；另其中命支付損害賠償部分，依
    刑法第74條第4 項規定，尚得為民事強制執行名義，附此敘
    明。
四、至公訴意旨另指稱：被告於前開時間、地點，除曾以手指插
    入被害人陰道外，並曾以自己之性器插入被害人陰道內，因
    認此部分亦涉犯刑法第221 條第1 項強制性交既遂云云，然
    查公訴意旨認被告有將性器插入被害人陰道之強制性交既遂
    犯嫌，無非以被害人指述為其論據。但被害人之指訴，係以
    使被告判罪處刑為目的，故多作不利於被告之陳述，原不得
    以其指訴為被告犯罪之唯一證據，且訊據被告自警詢、偵查
    迄本院審理時，均堅決否認有此部分強制性交既遂之犯行，
    辯稱：其固曾以性器在被害人外陰部摩擦，但因太緊張無法
    勃起，未能插入便作罷等語明確。又被害人所著內褲上護墊
    、採自陰道與陰道深處之棉棒等，雖檢出與被告Y 染色體DN
    A-STR 型別相符之DNA ，但同一男性身體各部位細胞Y-STR
    型別相同，被告又供稱其插入被害人陰道之手指曾沾有自己
    唾液，自難單以該等檢體檢出有被告DNA ，即推認被告有以
    性器插入被害人陰道內，況前述採自被害人陰部之檢體，經
    以「前列腺抗原檢測法」檢驗結果，卻呈陰性反應，以顯微
    鏡檢也都未發現精子細胞，而前列腺抗原為人類體內前列腺
    所製造之一種蛋白質，在精液中含量較其他體液高出數百倍
    ，刑事鑑定常利用此抗原免疫反應來鑑別人類精液是否存在
    等情，已經內政部警政署刑事警察局以98年11月6 日刑醫字
    第0980152836號鑑驗書闡釋甚明，足見被害人陰部採得檢體
    未能檢出被告精子細胞在內，更令本院有合理懷疑，認被告
    辯稱其未以性器插入被害人陰道等情，應非虛罔，是故，尚
    難已被害人單一指述，對為被告不利之認定。綜上，本件查
    無積極證據足佐公訴意旨所稱被告以性器插入被害人陰道之
    情，原應為無罪之諭知，惟此部分公訴意旨認與前述論罪科
    刑部分有實質上一罪關係，爰不另為無罪之諭知，末以敘明
    。
據上論斷，應依刑事訴訟法第299條第1項前段，刑法第221條第1
項、第59條、第74條第1項第1款、第2項第3、5款、第93條第1項
，判決如主文。
本案經檢察官簡志龍到庭執行職務。
中    華    民    國    99    年    4     月    30    日
                  刑事第六庭  審判長法  官  杜惠錦
                                    法  官  黃欣怡
                                    法  官  梁哲瑋
以上正本證明與原本無異。
如不服本判決，應於判決送達後10日內，向本院提出上訴狀。
                                    書記官  白孝慈
中    華    民    國    99    年    4     月    30    日

附錄本案論罪科刑法條：
中華民國刑法第221條
對於男女以強暴、脅迫、恐嚇、催眠術或其他違反其意願之方法
而為性交者，處 3 年以上 10 年以下有期徒刑。

司法院資訊處製作；財團法人民間司法改革基金會備份。
